【裁判字號】    88,簡上,45
【裁判日期】    900608
【裁判案由】    妨害婚姻
【裁判全文】
臺灣苗栗地方法院刑事判決                          八十八年度簡上字第四五號
    上 訴 人  臺灣苗栗地方法院檢察署檢察官
    上訴人即
    被    告  乙○○
    上訴人即
    被    告  丙○○
右列上訴人因被告妨害婚姻案件，不服本院苗栗簡易庭民國八十八年七月三十一日八
十八年度苗簡字第五○二號第一審判決（檢察官聲請簡易判決處刑案號：八十八年度
偵字第一五九一號），提起上訴，本院管轄之第二審合議庭判決如左：
    主  文
上訴駁回。
    事實及理由
一、本案經本院第二審合議庭審理結果，認第一審判決認事、用法及量刑均無不當，
    應予維持，並引用第一審判決書記載之事實、證據及理由。
二、本件公訴人及被告上訴意旨均詳如附件。惟查：
    （一）被告陳袓凱當時沒穿衣服，被告乙○○僅著內衣，二人共處一室同床而眠
          ，而現場有找到衛生紙但沒有留起來等情，業據告訴人甲○○於警訊及偵
          查中指述綦詳，核與證人即當時會同告訴人至現場之苗栗縣警察局苗栗方
          局文山派出所警員徐東民於偵查中證述：「（問：三月七日，是你和張曉
          玲一起去抓姦？）是她來報案，我再和她去的，大約是凌晨三、四點我們
          過去，甲○○自己開門，她先進去走到房間後，就一直照相了」、「（問
          ：進去後看見被告做何？）我沒進去房間，我在外面，後來陳袓凱只穿外
          褲走出來，上衣沒有穿，另一位小姐沒有看她一起出來，約隔三分鐘，他
          們穿好衣服才出來的，但我確定他們二人是一起在房內睡覺」等語相符，
          復有告訴人提出一進前開房間所攝之照片一幀，顯示被告二人刻意拉起棉
          被遮掩之情形附偵卷第三十四頁可證，且參以被告乙○○在房內約三分鐘
          始出來，足徵被告二人當時確實衣著不整，而被告乙○○係在房內著衣後
          ，約三分鐘始出來。又訊據被告丙○○供承當時並無脫被告乙○○之衣服
          ，業據本院筆錄在卷，是乙○○應係自行脫去衣衫。適值深夜，孤男寡女
          ，刻意衣衫不整同臥一床，難謂無右揭犯行。
    （二）被告二人在本案案發之八十八年三月七日後不久，毫不避諱旋即於同年月
          二十八日搭乘同班機偕同出國，並於同年四月十二日搭乘同班機偕同返國
          之事實，有內政部警政署入出境管理局八十九年二月三日（八九）境信昌
          字第○四四九二號函檢附出入境記錄一件在卷足憑，且被告二人已於八十
          九年九月十一日結婚，復於九十年一月十六日生有一女陳萱，業據被告二
          人供承不諱，復有被告二人庭呈之戶籍謄本正本一件附卷足證，益徵被告
          二人關係匪淺，而確有右揭犯行。
    （三）被告乙○○另辯稱：當天晚上伊與丙○○去卡拉ＯＫ唱歌，伊喝醉，不知
          如何去云云，被告丙○○另辯稱：伊當時喝醉酒，沒有發生性行為，因郭
          秋美來找伊，家裏無其他空房間，才在伊房間睡云云，然當天被告二人並
          無喝醉，渠等車子停在告訴人車子前面，下車時不像有喝酒的樣子等情，
          業據告訴人指述明確，核與證人徐東民在偵查中證述當時被告二人沒有喝
          酒的樣子，都很清醒等語相符，應堪信為真實，而被告丙○○之父陳繩祥
在偵查中亦證稱：現場房屋僅有伊一人，平時有替被告丙○○及告訴人留
          房間，另一房間係伊妻使用，因其回娘家照顧老人家，所以平時該房間沒
          鎖就空著，當天伊妻亦不在家等情，是即使被告二人果真有其必要，原得
          分二房間分別使用，卻毫不避諱刻意在深夜衣衫不整共處一床。又被告郭
          秋美雖復辯稱：伊不知被告陳袓凱已結婚云云。惟查：被告丙○○於八十
          四年九月十日與告訴人結婚之事實，有上開戶籍謄本在卷足稽，是案發當
          時被告丙○○業已結婚逾三年之久，而被告二人係舊識，已認識十餘年，
          國中時就認識等情，業據被告乙○○迭於警訊及本院審理中供承無訛，核
          與被告丙○○在警訊中供承：在高中時即認識被告乙○○等語相符，應堪
          信為真實，是被告乙○○豈有不知被告陳袓凱已結婚之理。
    （四）綜上，被告二人所辯顯係卸責之詞，不足採信，其犯行堪以認定，本件事
          證明確，應予依法論科，是被告上訴為無理由，應予駁回。核被告丙○○
          所為，係犯刑法第二百三十九條前段之通姦罪；被告乙○○所為，係犯同
          條後段之相姦罪，原審判決被告等均處有期徒刑三月，如易科罰金，以三
          百元折算一日，其認事、用法、量刑均無不當，應予維持。從而公訴人上
          訴意旨以原審量刑顯然過輕，指摘原判決不當，為無理由，應予駁回。
三、據上論斷，應依刑事訴訟法第四百五十五條之一第三項、第三百七十三條、第三
    百六十八條，判決如主文。
本案經檢察官戴瑞麒到庭執行職務。
中      華      民      國    九十    年     六     月      八      日
                           臺 灣 苗 栗 地 方 法 院  刑事第二庭
                                 審判長法    官   吳  炳  桂
                                       法    官   陳  慧  萍
                                       法    官   伍  偉  華
右正本證明與原本無異。
如不服本判決，應於判決送達後十日內向本院提出上訴狀( 應附繕本 )，上訴於
臺灣高等法院台中分院。
                                       書 記 官   楊  麗  卿
中       華       民       國     九 十     年    六    月     十一     日


司法院資訊處製作；財團法人民間司法改革基金會備份。
